【裁判字號】    98,交聲,31
【裁判日期】    980630
【裁判案由】    違反道路交通管理處罰條例聲明異議
【裁判全文】
臺灣新竹地方法院刑事裁定              98年度交聲字第31號
原處分機關  交通部公路總局新竹區監理所
異  議  人
即受處分人  乙○○
上列異議人因違反道路交通管理處罰條例案件，對交通部公路總
局新竹區監理所97年12月29日以竹監自字第裁50－C00000000 號
違反道路交通管理事件裁決書所為之處分，聲明異議，本院裁定
如下：
    主  文
異議駁回。
    理  由
一、按受處分人，不服主管機關所為之處分，得於接到裁決書之
    翌日起20日內，向管轄地方法院聲明異議；又交通法庭認為
    聲明異議無理由者，應以裁定駁回之，道路交通管理處罰條
    例第87條第1 項、道路交通案件處理辦法第19條分別定有明
    文。
二、次按汽車臨時停車時，應依左列規定：…二、交岔路口、公
    共汽車招呼站十公尺內、消防栓、消防車出入口五公尺內不
    得臨時停車；汽車停車時，應依下列規定：一、禁止臨時停
    車處所不得停車，道路交通安全規則第111 條第1 項第2 款
    、第112 條第1 項第1 款分別定有明文。再按汽車駕駛人停
    車時，有在禁止臨時停車處所停車之情形者，處新臺幣六百
    元以上一千二百元以下罰鍰，道路交通管理處罰條例第56條
    第1項 第1 款亦有明文規定。再行為人如係駕駛小型車在禁
    止臨時停車處所違規停車為警舉發，而在舉發通知單上所載
    之應到案日期前聽候裁決，經主管機關調查後仍認定其有違
    規停車之行為者，依違反道路交通管理事件統一裁罰基準表
    之規定，須對該違規停車之汽車駕駛人處以新臺幣（下同）
    900 元罰鍰。
三、原處分意旨略以：異議人即受處分人乙○○於民國97年11月
    21日10時4 分許，在臺北縣鶯歌鎮○○路、和平街口，有將
    車牌號碼JX－2128號自用小客車在禁止臨時停車處所停車之
    違規行為，經臺北縣政府警察局三峽分局警員甲○○以受處
    分人有違反道路交通管理處罰條例第56條第1 項第1 款規定
    之事實掣單舉發，受處分人於應到案日期前提出申訴，經原
    處分機關函詢原舉發機關結果，仍認受處分人確有於禁止臨
    時停車處所停車之違規行為，乃依道路交通管理處罰條例第
    56條第1 項第1 款之規定，於97年12月29日以竹監自字第裁
    50—C00000000 號裁決書裁處受處分人罰鍰新臺幣900 元。
    受處分人於97年12月29日收受前揭裁決書後，於同日聲明異
    議。
四、聲明異議意旨略以：那是一塊空地，沒有畫紅線，也非禁止
    臨時停車處，我才敢停在那裡。從11月份我被開單以來到現
    在，從禮拜一到禮拜天都有人在那邊停車，也沒有看過被拖
    吊，爰依法聲明異議，請求撤銷原處分云云。
五、經查：
（一）本件異議人即受處分人乙○○於97年11月29日10時04分許
      ，於臺北縣鶯歌鎮○○路、和平街口，將其所有之車牌號
      碼JX－2128號自用小客車，停放於禁止臨時停車處所之違
      規行為，經臺北縣政府警察局三峽分局警員甲○○當場舉
      發等情，有臺北縣政府警察局北縣警交字第C00000000 號
      舉發違反道路交通管理事件通知單1 份、交通部公路總局
      新竹區監理所竹監自字第裁50—C00000000 號違反道路交
      通管理事件裁決書1 份及舉發現場照片4 幀在卷足按，並
      為異議人於本院調查時所不否認，是異議人確有於上揭時
      、地，將其所有之車牌號碼JX—2128號自用小客車，停放
      於禁止臨時停車處所之行為，堪以認定。
（二）異議人雖以上揭情詞置辯，然按所謂「禁止臨時停車處所
      」，係指橋樑、隧道、圓環、障礙物對面、人行道、行人
      穿越道、快車道、交岔路口或公共汽車招呼站10公尺內、
      消防車出入口5 公尺內、設有禁止臨時停車標誌標線處所
      ，均為禁止臨時停車處所，道路交通管理處罰條例第55條
      定有明文；又禁止臨時停車處所非僅以設有禁止臨時停車
      標誌標線處所為限，凡交岔路口10公尺內，縱令未依規定
      繪設禁止臨時停車線（即俗稱「紅線」），仍為禁止臨時
      停車處所，前揭道路交通管理處罰條例第55條業已規範明
      確，是交岔路口10公尺內縱未繪製禁止臨時停車線，仍為
      禁止臨時停車處所，交岔路口10公尺內繪製之禁止臨時停
      車線，僅不過為輔助、提醒用路人之用意，自不能因行政
      主管機關未依道路交通標誌標線號誌設置規則第169 條繪
      設禁止臨時停車線之疏漏違失，置上開既有規定不論，逕
      謂交岔路口10公尺內凡未繪設禁止臨時停車線者，均得任
      意停車。是受處分人辯稱其並未在劃有紅線區域停車，即
      非在禁止臨時停車處所停車，顯然對禁止臨時停車處所之
      認定有所誤會，故舉發違規之認定事實及其適用法條，核
      無違誤。
（三）又查，交岔路口10公尺內禁止臨時停車之立法意旨，乃因
      道路交岔路口為車輛往來匯集之要道，在該處臨時停車或
      長期停車，有礙交通流向之交會，並影響駕駛人經過交岔
      路口時察覺岔路來車動態之視距，將妨礙車輛之進出及轉
      彎，對於交通往來之順暢及安全實有重大影響，故以法律
      明文禁止，故只要在交岔路口10公尺內，即不得停車，此
      與地面上有無劃設紅線或黃網無關，汽車駕駛人既領有駕
      駛執照，對相關之交通安全規則即應有所認識，且有遵守
      之義務。然就上揭舉發照片以觀，異議人所有之上揭車輛
      停放地點，就一般具有通常智識之駕駛人而言，僅須目測
      不須以尺或儀器丈量，即可知悉上開車輛之停放位置係在
      交岔路口10公尺內，且異議人於本院調查時亦坦承其停車
      處係在路口附近，且對於交岔路口十公尺內禁止停車等情
      知情，從而異議人上揭所辯，應係事後卸責之詞，難認可
      採。
（四）至於異議人所辯上開地點常有車輛違規停車，並未遭到舉
      發一節，縱令屬實，亦與本件異議人上揭違規事實無涉，
      自不得解免異議人上揭違規受行政罰之責任，併此敘明。
六、綜上所述，異議人確有於上開時、地，將其所有之車牌號碼
    JX－2128號自用小客車停放於禁止臨時停車之處所之違規行
    為，堪以認定。從而，原處分機關依道路交通管理處罰條例
    第56條第1 項第1 款規定，裁處罰鍰900 元，核無違誤。本
    件異議人之異議為無理由，自應將其異議駁回。
據上論斷，應依道路交通案件處理辦法第19條，裁定如主文。
中    華    民    國    98    年    6     月    30    日
                  交通法庭      法  官  楊惠芬
以上正本證明與原本無異。
如不服本裁定，應於裁定送達後5日內向本院提出抗告狀。
中    華    民    國    98    年    6     月    30    日
                                書記官  張懿中


司法院資訊處製作；財團法人民間司法改革基金會備份。
